臺灣嘉義地方法院刑事判決　　　　　　　 94年度易字第236號
公　訴　人　臺灣嘉義地方法院檢察署檢察官
被　　　告　乙○○　男　47歲.
上列被告因竊盜案件，經檢察官提起公訴（94年度偵字第2802號
），本院合議庭裁定由受命法官獨任行簡式審判程序，判決如下
：
    主  文
乙○○連續攜帶兇器竊盜，累犯，處有期徒刑壹年肆月。扣案之
大型活動剪貳支、鐵條筒壹個、鐵條貳拾支、雨鞋壹雙及手套參
雙，均沒收。
    事  實
一、乙○○於民國88年間，因違反毒品危害防制條例案件，經本
    院判處有期徒刑5月，如易科罰金，以3百元折算1日確定，
    於89年11月20日易科罰金執行完畢。猶不知悔改，基於意圖
    為自己不法所有之概括犯意，於94年3、4月間，如附表所示
    發現失竊時間當日至1星期前，連續攜帶其所有且客觀上對
    人之生命、身體構成威脅足為兇器使用之大型活動剪2支、
    鐵條筒1個、鐵條20支等物，並穿戴雨鞋、手套，於如附表
    所示之地點，竊取台灣電力公司（下稱台電公司）如附表所
    示之電線多次，並將竊取之電線剝皮後，分別於同年5月5日
    、5月6日，以每公斤新台幣（下同）70元之價格，將電線出
    售給嘉義縣溪口鄉坪頂村菜園90號「仩豪企業社」之嚴明達
    、楊銘益。嗣於94年5月6日下午3時10分許，乙○○因另案
    通緝，為警於雲林縣斗南鎮○○路上某處逮捕，並於其所駕
    駛之車牌號碼SB-8151號自用小客車內，扣得大型活動剪1支
    ，另在乙○○所投宿之「合歡汽車旅館」扣得大型活動剪1
    支、鐵條筒1個、鐵條20支、雨鞋1雙及手套3雙等物。並由
    乙○○帶同警員至「仩豪企業社」，起出其出售之電線重約
    995公斤。乙○○於有偵查犯罪職權之公務員發覺前，供承
    竊盜犯行，對於未發覺之犯罪自首並接受裁判。
二、案經嘉義縣警察局竹崎分局報請臺灣嘉義地方法院檢察署檢
    察官偵查起訴，經本院合議庭裁定由受命法官獨任行簡式審
    判程序。
    理  由
一、訊據被告乙○○對於上揭犯罪事實，於本院準備程序及審理
    時均坦承不諱，並經證人即台電公司職員黃智遠於警詢時證
    述綦詳，且據同案被告嚴明達、楊銘益於警詢及偵訊時供述
    屬實，另有照片11張、贓物認領保管單1紙等在卷可參，且
    有大型活動剪2支、鐵條筒1個、鐵條20支、雨鞋1雙及手套3
    雙等扣案可資佐證，足認被告之自白與事實相符，本件事證
    明確，被告犯行堪予認定。
二、論罪科刑部分：
  (一)按刑法第321條第1項第3款之攜帶兇器竊盜罪，係以行為人
    攜帶兇器竊盜為其加重條件。此所謂兇器，其種類並無限制
    ，凡客觀上足對人之生命、身體、安全構成威脅，具有危險
    性之兇器均屬之。且祇須行竊時攜帶此種具有危險性之兇器
    為已足，並不以攜帶之初有行兇之意圖為必要（最高法院著
    有79年臺上字第5253號判例可資參照）。被告於竊盜犯行所
    使用之大型活動剪2支、鐵條20支為鐵製品、鐵條筒1個為塑
    膠製品，均質地堅硬，業據本院當庭勘驗屬實，是上開物品
    客觀上足以對人之生命、身體、安全構成威脅，具有危險性
    ，自屬兇器。核被告所為，係犯刑法第321條第1項第3款之
    攜帶兇器竊盜罪。被告前後多次犯行，時間緊接，犯罪構成
    要件相同，顯係基於概括犯意反覆為之，為連續犯，應論以
    攜帶兇器竊盜罪一罪，並加重其刑。又被告於88年間，因違
    反毒品危害防制條例案件，經本院判處有期徒刑5月，如易
    科罰金，以3百元折算1日確定，於89年11月20日易科罰金執
    行完畢，此有臺灣高等法院被告全國前案紀錄表1份在卷可
    參，其於受有期徒刑之執行完畢後，5年以內再犯本件有期
    徒刑以上之罪，為累犯，應依刑法第47條規定，遞加重其刑
    。
  (二)按刑法第62條之所謂發覺，係指有偵查犯罪職權之公務員已
    知悉犯罪事實與犯罪之人而言，而所謂知悉，固不以確知其
    為犯罪之人為必要，但必其犯罪事實，確實存在，且為該管
    公務員所確知，始屬相當。如犯罪事實並不存在而懷疑其已
    發生，或雖已發生，而為該管公務員所不知，僅係推測其已
    發生而與事實巧合，均與已發覺之情形有別，最高法院著有
    75年台上字第1634號判例可資參照。查證人即本件查獲員警
    甲○○於本院審理時結證稱：伊抓到被告時，看被告車上有
    1支活動剪，就問他是否剪電線的，但他沒有回答，後來就
    帶他到汽車旅館看到扣案的物品，伊只是懷疑被告有偷電線
    ，然後再問他是否有偷剪電線，被告才說有，如果被告不承
    認的話，伊沒有辦法繼續偵辦，因為扣案物品雖然是偷剪電
    線的工具，但並不能證明被告有偷剪電線的行為，而且電線
    也是被告帶伊去銷贓的場所起出的等語，足認甲○○於發現
    扣案物品時，僅係單純主觀上懷疑被告有竊盜之犯行，並非
    確實知道台電公司失竊電線，亦不知被告確有竊盜犯行，尚
    與上揭裁判要旨所示之「已發覺」要件未合，又被告於員警
    詢問後，即自動坦承竊盜，供出本件多次竊情，應係於警方
    發覺其為犯罪之人前，自動承認竊盜犯行，自首並接受裁判
    ，符合自首之要件，當依刑法第62條前段之規定減輕其刑，
    爰先加後減之。爰審酌被告因缺錢花用之犯罪動機、行為之
    手段、竊取物品之次數、價值，造成台電公司管理及民眾使
    用之困擾，及犯後坦承犯行之態度良好等一切情狀，量處如
    主文所示之刑，以示懲儆。扣案之大型活動剪2支、鐵條筒1
    個、鐵條20支、雨鞋1雙及手套3雙均為被告所有供犯罪所用
    之物，業據被告供承在卷，爰依刑法第38條第1項第2款宣告
    沒收。至扣案之鐵槌、鋸子各1支，雖係被告所有，惟非供
    本件犯罪所用之物，業據被告供述在卷，是既無證據證明係
    被告供犯罪所用之物，又非屬違禁物，爰不併予諭知沒收。
據上論斷，應依刑事訴訟法第273條之1第1項、第299條第1項前
段，刑法第56條、第321條第1項第3款、第47條、第62條前段、
第38條第1項第2款，判決如主文。
本案經檢察官廖素琪到庭執行職務。
中　　華　　民　　國　　94　　年　　7　　月　　29　　日
                    刑事第三庭  法　官　卓春慧
上列正本證明與原本無異。
如不服本判決，應於判決送達後10日內向本院提出上訴狀（應附
繕本）。告訴人或被害人如對於本判決不服者，應具備理由請求
檢察官上訴，其上訴期間之計算係以檢察官收受判決正本之日期
為準。
中　　華　　民　　國　　94　　年　　7　　月　　29　　日
                                書記官  江芳耀
附錄本案論罪科刑法條全文：
刑法第321條第1項第3款：
犯竊盜罪而有左列情形之一者，處六月以上五年以下有期徒刑：
三　攜帶兇器而犯之者。
附表：
┌──┬───────┬───────┬────────┐
│編號│發現失竊時間  │  地      點  │  竊 取 物 品   │
│    │              │              │                │
├──┼───────┼───────┼────────┤
│ 1  │94年3月25日10 │嘉義縣水上鄉南│電纜線一批      │
│    │時40分許      │靖段南和小段、│                │
│    │              │外溪洲段     │                │
├──┼───────┼───────┤                │
│ 2  │94年3月28日10 │嘉義縣水上鄉南│                │
│    │時10分許      │和段、番子寮段│                │
│    │              │              │                │
├──┼───────┼───────┼────────┤
│ 3  │94年4月11日16 │嘉義縣水上鄉十│PVC風雨線891公尺│
│    │時5分許       │一指厝龍德段圳│                │
│    │              │西小段龍德21-2│                │
│    │              │5.29南1-南3   │                │
├──┼───────┼───────┼────────┤
│ 4  │94年4月15日8時│嘉義縣水上鄉南│PVC風雨線、裸硬 │
│    │20分許        │靖段、南和小段│銅線共1506公尺  │
├──┼───────┼───────┼────────┤
│ 5  │94年4月15日3時│嘉義縣水上鄉十│PVC風雨線、裸硬 │
│    │55分許        │一指厝圳西小段│銅線共564.3公尺 │
├──┼───────┼───────┼────────┤
│ 6  │94年4月18日15 │嘉義縣水上鄉十│PVC風雨線、裸硬 │
│    │時30分許      │一指厝圳西小段│銅線共1165公尺  │
├──┼───────┼───────┼────────┤
│ 7  │94年4月18日15 │嘉義縣水上鄉南│PVC風雨線、裸硬 │
│    │時許          │靖段、南和小段│銅線共1360公尺  │
├──┼───────┼───────┼────────┤
│ 8  │94年4月21日9時│嘉義縣水上鄉大│PVC風雨線1838.8 │
│    │許            │堀尾段大堀小段│公尺            │
│    │              │、十一指厝段  │                │
├──┼───────┼───────┼────────┤
│ 9  │94年4月26日上 │嘉義縣水上鄉南│PVC風雨線、裸硬 │
│    │午9時許       │和村南和小段  │銅線共2161.1公尺│
├──┼───────┼───────┼────────┤
│ 10 │94年3月28日11 │嘉義縣鹿草鄉五│PVC風雨線、裸硬 │
│    │時許          │中115分26分-分│銅共825公尺     │
│    │              │6分1          │                │
├──┼───────┼───────┼────────┤
│ 11 │94年4月7日9時 │嘉義縣鹿草鄉龜│PVC風雨線、裸硬 │
│    │許            │佛山段龜佛小段│銅線共7282.8公尺│
│    │              │609地號       │                │
├──┼───────┼───────┼────────┤
│ 12 │94年4月8日    │嘉義縣鹿草鄉海│PVC風雨線、裸硬 │
│    │              │豐段海豐小段  │銅線共684公尺   │
├──┼───────┼───────┼────────┤
│ 13 │94年4月12日   │嘉義縣鹿草鄉後│PVC風雨線、裸硬 │
│    │              │堀小段        │銅線共356公尺   │
├──┼───────┼───────┼────────┤
│ 14 │94年4月13日15 │嘉義縣鹿草鄉龜│PVC風雨線、裸硬 │
│    │時許          │佛段重劃小段  │銅線共410公尺   │
├──┼───────┼───────┼────────┤
│ 15 │94年4月14日   │嘉義縣鹿草鄉海│PVC風雨線、裸硬 │
│    │              │豐小段        │銅線共1291公尺  │
├──┼───────┼───────┼────────┤
│ 16 │94年4月18日   │嘉義縣鹿草鄉鹿│PVC風雨線、裸硬 │
│    │              │草段          │銅線共381公尺   │
│    │              ├───────┼────────┤
│    │              │嘉義縣鹿草鄉山│PVC風雨線、裸硬 │
│    │              │子腳段        │銅線共351公尺   │
│    │              ├───────┼────────┤
│    │              │嘉義縣鹿草鄉下│PVC風雨線、裸硬 │
│    │              │半天段        │銅線共477公尺   │
├──┼───────┼───────┼────────┤
│ 17 │94年4月25日   │嘉義縣鹿草鄉後│PVC風雨線、裸硬 │
│    │              │堀小段        │銅線共4667公尺  │
├──┼───────┼───────┼────────┤
│ 18 │94年4月26日   │嘉義縣鹿草鄉後│PVC風雨線、裸硬 │
│    │              │堀小段        │銅線共1483公尺  │
├──┼───────┼───────┼────────┤
│ 19 │94年4月29日   │嘉義縣鹿草鄉鹿│PVC風雨線、裸硬 │
│    │              │草段          │銅線共1049公尺  │
├──┴───────┴───────┴────────┤
│      價值：約46萬元                                  │
└───────────────────────────┘
